臺灣彰化地方法院刑事判決　　　　　　　　　　　　　九十四年度易字第三六一號
　　公　訴　人　臺灣彰化地方法院檢察署檢察官
　　被　　　告　甲○○　男　三.
　　被　　　告　丙○○　女　二.
右列被告等因賭博等案件，經檢察官提起公訴（九十四年度偵字第五四號），被告於
本院行準備程序時，就被訴事實為有罪之陳述，經審判長告知被告簡式審判程序之旨
，並聽取公訴人及被告之意見後，本院合議庭認有刑事訴訟法第二百七十三條之一第
一項之情形，裁定改由受命法官獨任行簡式審判程序，判決如左：
    主  文
甲○○共同以賭博為常業，處有期徒刑肆月，如易科罰金，以佰元折算壹日。扣案
如附表一所示當場賭博之電動機具拾台（含ＩＣ板拾片）、在兌換籌碼處之賭資新臺
幣壹萬壹仟元、機具內之賭資新臺幣捌仟玖佰柒拾元及計分單拾紙，均沒收之。
丙○○共同以賭博為常業，處有期徒刑月，如易科罰金，以佰元折算壹日。扣案
如附表一所示當場賭博之電動機具拾台（含ＩＣ板拾片）、在兌換籌碼處之賭資新臺
幣壹萬壹仟元、機具內之賭資新臺幣捌仟玖佰柒拾元及計分單拾紙，均沒收之。
     事 實 及 理 由
一、本件犯罪事實為：甲○○於民國（下同）九十三年九月二十三日領得彰化縣政府
    電子遊戲場營業級別證後，即於彰化縣員林鎮○○路○段五五八號之「大發電子
    遊戲場」之公眾得出入場所經營電子遊戲場業，詎不知謹守娛樂分際，因生意慘
    淡，乃萌與不特定人賭博財物，並以之為常業之犯意，自九十三年十二月初起，
    在該公眾得出入之場所擺設「龍鳳」一台、「金象王」二台、「超級大舞臺」二
    台、「動物奇觀」二台、「滿貫大亨」三台等電動賭博機具供不特定之人賭博財
    物；並以月薪新臺幣（下同）一萬七千元及二萬元之代價，僱用與其共同具前揭
    常業賭博犯意聯絡之丙○○及真實姓名、年籍均不詳之成年女子二名擔任為客人
    兌換硬幣、洗分及兌換現金等工作（三班制，除晚班小姐之薪資係每月二萬元外
    ，其餘均為每月一萬七千元，丙○○則係擔任中班小姐），而共同擺設上開電動
    賭博機具與不特定之人賭博財物。渠等所為之賭博方式係由賭客先以現金向丙○○等人兌換十元硬幣，復選定賭博機具，由其等投入十元硬幣啟動，螢幕即顯示
    十分，可隨意押注，若押中即可得倍數一倍至五十倍不等之分數，否則分數漸歸
    零，所下之賭資則歸甲○○所有，若贏得分數，賭客則可以所贏得之分數向丙○○等人要求洗分，並以一比一之比例向其等換取現金，甲○○、丙○○及上開二
    名姓名年籍均不詳之成年女子即均恃此以營生並以之為常業。嗣於九十三年十二
    月二十二日，因乙○○（經合法傳喚未到庭應訊，待通緝到案後另行審結）至前
    揭「大發電子遊戲場」賭博財物，迄同日下午五時許，乙○○無意再把玩，乃要
    求丙○○為其洗分，並將所贏得之分數兌換現金，丙○○遂以空煙盒裝載現金三
    百元兌換予乙○○，適為喬裝成賭客進入該店埋伏查訪之警員，當場逮獲，並於
    乙○○手上取獲其賭博犯罪所得三百元及用以掩飾之空煙盒一個；及於該遊戲場
    內扣得如附表一所示之電動賭博機具十台（含ＩＣ板十片）、在兌換籌碼處之賭
    資一萬一千元、機具內之賭資八千九百七十元及計分單十紙，因而循線查悉上情
    。
二、右揭犯罪事實有以下證據可資證明：被告甲○○及丙○○於本院行準備程序與
    審理時之自白；證人即同案被告乙○○於警詢中之證述；搜索扣押筆錄一份
    、現場圖一紙、照片十一幀、彰化縣政府電子遊戲場營業級別證影本一紙；扣
    案之如附表一所示之電動機具十台（含ＩＣ板十片）、同案被告乙○○賭博犯罪
    所得三百元及用以掩飾之空煙盒一個，在櫃臺即兌換籌碼處之賭資一萬一千元、
    機具內之賭資八千九百七十元與計分單十紙可資佐證，堪認被告二人之自白應與
    事實相符，洵堪採信。從而，本件事證已臻明確，被告甲○○及丙○○上開犯行
    ，均堪認定。
三、按刑法上所謂常業犯，指反覆以同種類行為為目的之社會活動之職業性犯罪而言
    ，至於犯罪所得之多寡，是否恃此犯罪為唯一之謀生職業，則非所問，縱令兼有
    其他職業，仍無礙於該常業犯罪之成立。最高法院八十五年台上字第五一０號判
    例可資參照。查被告甲○○係「大發電子遊戲場」之負責人，實際經營該店，並
    自九十三年十二月初起，為獲取更多之利益，而以店內所擺設之電動機具與不特
    定人賭博財物，並以每月一萬七千元及二萬元之代價僱用被告丙○○及真實姓名
    、年籍均不詳之成年女子二名與其共同經營該遊戲場，且店內所擺放之電動機具
    達十台之多，已具有一定之規模，參以其於本院審理時所自承：伊無其他工作，
    僅經營該電子遊戲場等語，足見被告甲○○確有反覆實施該行為，並藉此為謀生
    工具之情事；而被告丙○○則係因生活所需，以每月月薪一萬七千元之代價，受
    僱於被告甲○○，負責洗分、兌換現金等工作，此亦據其供承在卷，堪認被告丙○○亦係賴此收入為生，且其在該店之工作性質又具有反覆實施性，揆諸前揭判
    例意旨，被告甲○○及丙○○確有以犯賭博罪為常業之情事。是核被告甲○○及
    丙○○所為，均係犯刑法第二百六十七條之常業賭博罪。被告甲○○、丙○○與
    上開二名真實姓名、年籍均不詳之成年女子間，就前揭常業賭博犯行，有犯意之
    聯絡及行為之分擔，為共同正犯。爰審酌被告甲○○為賺取不法之利益，經營電
    子遊戲場擺設賭博性電動玩具，對社會風氣造成之不良影響，且所擺設之賭博機
    具數量達十台，規模非小，致生損害匪淺，惟其犯後已坦承一切犯行，尚有悔意
    ；而被告丙○○僅係受僱用賺取微薄薪資，犯情較輕，且其犯後亦已坦承犯行，
    亦有悔意，暨考量其等所獲之利益、素行、生活狀況及智識程度等一切情狀，分
    別量處如主文所示之刑，並均諭知如易科罰金之折算標準。扣案如附表一所示之
    電動機具十台（含ＩＣ板十片）、於櫃臺處所查獲之賭資一萬一千元及賭博之電
    動機具內所扣得之賭資八千九百七十元，分別係當場賭博之器具及在賭檯及兌換
    籌碼處之財物，均應依刑法第二百六十六條第二項宣告沒收；另扣案之計分單十
    紙，係被告甲○○所有，且供其與被告丙○○共同為常業賭博犯罪所用之物，應
    依刑法第三十八條第一項第二款宣告沒收。至同案被告乙○○賭博犯罪所得之三
    百元及用以掩飾該財物之空煙盒一個，因均已交付予同案被告乙○○所有，並非
    被告甲○○或丙○○所有之物，尚與刑法第三十八條之規定有間，爰不併為沒收
    之諭知，附此敘明。
四、應依刑事訴訟法第二百七十三條之一第一項、第二百九十九條第一項前段、第三
    百十條之二、第四百五十四條第一項，刑法第二十八條、第二百六十七條、第二
    百六十六條第二項、第四十一條第一項前段第三十八條第一項第二款，罰金罰鍰
    提高標準條例第一條前段、第二條，判決如主文。
五、如不服本判決，得於判決書送達之翌日起十日內，以書狀敘述理由（須附繕本）
    ，向本院提出上訴。
中      華      民      國    九十四    年      四      月    二十九    日
                              臺灣彰化地方法院刑事第一庭
                                    法      官  簡  璽  容
右正本證明與原本無異。
如不服本判決，應於判決送達後十日內向本院提出上訴狀( 須附繕本 )。
                                    法院書記官  王  惠  嬌
中      華      民      國    九十四    年      四      月    二十九    日
附表一：
一、  電動機具「龍鳳」一台（含ＩＣ板一片）
二、  電動機具「金象王」二台（含ＩＣ板二片）
三、  電動機具「超級大舞台」二台（含ＩＣ板二片）
四、  電動機具「動物奇觀」二台（含ＩＣ板二片）
五、  電動機具「滿貫大亨」三台（含ＩＣ板三片）
刑法第二百六十七條
以賭博為常業者，處二年以下有期徒刑，得併科一千元以下罰金。
刑法第二百六十六條
在公共場所或公眾得出入之場所賭博財物者，處一千元以下罰金，但以供人暫時娛樂
之物為賭博者，不在此限。
當場賭博之器具與在賭檯或兌換籌碼處之財物，不問屬於犯人與否，沒收之。
